【裁判字號】    90,易,401
【裁判日期】    900712
【裁判案由】    違反毒品危害防制條例
【裁判全文】
台灣新竹地方法院刑事判決                            九十年度易字第四一號
    公  訴  人  台灣新竹地方法院檢察署檢察官
    被      告  甲○○
右列被告因違反毒品危害防治條例案件，經檢察官提起公訴（九十年度偵字第二三九
號），本院判決如左：
    主  文
甲○○施用第二級毒品，累犯，處有期徒刑柒月。
扣案之安非他命壹包（淨重零點壹壹公克，驗餘淨重零點零捌公克），沒收銷燬之。
    事  實
一、甲○○曾多次違反麻醉藥品管理條例，其於民國八十七年間，因違反麻醉藥品管
    理條例案件，經台灣高等法院於八十七年四月三十日，以八十七年度上易字第二
    ○○九號判處有期徒刑六月如易科罰金以三百元折算一日確定，甫於八十七年七
    月二十七日執行完畢。竟於八十七年間，施用第二級毒品安非他命，經台灣桃園
    地方法院以八十七年度毒聲字第一一一三號裁定送觀察、勒戒結果，認無繼續施
    用毒品之傾向，而由台灣桃園地方法院檢察署檢察官於八十七年八月三十一日，
以八十七年度偵字第一一二三四為不起訴處分確定，嗣甲○○又於八十八年一月
    初起至八十八年八月九日止，連續施用第二級毒品安非他命，經本院於以八十八
    年度毒聲字第一三八號裁定送觀察、勒戒結果，認無繼續施用毒品之傾向，而由
    台灣新竹地方法院檢察署檢察官於八十八年八月二十五日，以八十八年度偵緝字
    第三二八號、八十八年度毒偵字第一○五號為不起訴處分確定，甲○○另於八十
    九年三月二十四日回溯九十六小時內某時，在不詳處所施用第二級毒品安非他命
    ，經本院於八十九年八月十四日以八十九年度毒聲字第二０四一號裁定令入戒治
    處所強制戒治（自九十年一月十九日起於台灣新竹戒治所執行強制戒治）外，並
    由本院於八十九年八月二十二日以八十九年度竹簡字第四六八號判決判處有期徒
    刑六月，於八十九年九月二十一日確定。詎甲○○竟復於九十年一月十八日前一
    、二日內之某時間，在新竹市○○○街一一七號之廁所內，以將安非他命置於玻
    璃求吸食器內後加熱吸食煙霧之方式，施用第二級毒品安非他命一次，嗣經警於
    九十年一月十八日在新竹市○○○街一一七號一樓查獲，經驗尿後發現其尿液中
    有毒品安非他命陽性反應，始查得上情，並於現場查獲第二級毒品安非他命一包
    （淨重○‧一一公克，驗餘淨重○‧○八公克）。
二、案經新竹市警察局第二分局報告台灣新竹地方法院檢察署檢察官偵查起訴。
    理  由
一、訊據被告甲○○坦承有分別於前開時間、地點施用第二級毒品安非他命之事實不
    諱（本院九十年六月十九日訊問筆錄、九十年六月二十七日審判筆錄參見）；其
    次，被告於八十七年間，施用第二級毒品安非他命，經台灣桃園地方法院裁定送
    觀察、勒戒結果，認無繼續施用毒品之傾向，而由台灣桃園地方法院檢察署檢察
    官為不起訴處分確定，又於八十八年間，連續施用第二級毒品安非他命，經本院
    裁定送觀察、勒戒結果，認無繼續施用毒品之傾向，而由台灣新竹地方法院檢察
    署檢察官為不起訴處分，另於八十九年三月間施用第二級毒品安非他命，經本院
    裁定令入戒治處所強制戒治，以及由本院判處有期徒刑六月等情，分別有台灣桃
    園地方法院檢察署八十七年度偵字第一一二三四為不起訴處分書、台灣新竹地方
    法院檢察署八十八年度偵緝字第三二八號、八十八年度毒偵字第一○五號為不起
    訴處分書、本院八十九年度竹簡字第四六八號簡易判決書在卷可稽；再者，被告
    於九十年一月十八日前一、二日內之某時間，在新竹市○○○街一一七號之廁所
    內，以將安非他命置於玻璃求吸食器內後加熱吸食煙霧之方式，施用第二級毒品
    安非他命一次，業據被告供述明確，已如前述，且被告所採集之尿液，經送新竹
    市衛生局、法務部調查局檢驗結果，認呈甲基安非他命陽性反應，此有新竹市衛
    生局竹市衛六字第一○六四號不法藥物尿液初步篩檢報告書、法務部調查局（九
    十）陸（一）字第九○一三三○五○號檢驗通知書在卷可稽，又扣案之安非他命
    經檢驗結果，有甲基安非他命成分（淨重○‧一一公克，驗餘淨重○‧○八公克
    ），此亦有內政部警政署刑事警察局刑鑑字第六三二二六號鑑驗通知書在卷可稽
    ，是被告前二次違反毒品危害防制條例第十條第二項之罪，經觀察、勒戒後，無
    繼續施用毒品傾向，均由檢察官為不起訴處分後，三犯毒品危害防制條例第十條
    第二項之罪，經裁定令入戒治處所施以強制戒治，以及經判刑確定後，再施用第
    二級安非他命之事證明確，被告之犯行堪予認定。
二、核被告所為，係違反毒品危害防制條例第十條第二項之罪。其持有毒品之低度行
    為，為施用毒品之高度行為所吸收，不另論罪。被告於八十七年間，因違反麻醉
藥品管理條例案件，經台灣高等法院於八十七年四月三十日，以八十七年度上易
    字第二○○九號判處有期徒刑六月如易科罰金以三百元折算一日確定，甫於八十
    七年七月二十七日執行完畢等情，有台灣高等法院被告全國前案紀錄表、台灣新
    竹地方法院檢察署刑案資料查註紀錄表乙紙附卷可稽，被告前受有期徒刑之執行
    完畢後，五年以內再犯本件有期徒刑以上之罪，為累犯，應依刑法第四十七條之
    規定，加重其刑，並遞加重之。爰審酌被告犯罪之動機、目的、手段、智識程度
    、犯罪所生之損害、犯罪後坦承犯行態度良好以及先前因違反麻醉藥品管理條例
    案件已經判處有期徒刑六月等一切情狀，判處如主文所示之刑。又扣案之安非他
    命一包（淨重○‧一一公克，驗餘淨重○‧○八公克），為第二級毒品，應依毒
    品危害防制條例第十八條第一項前段之規定，沒收銷燬之，另扣案之疑似安非他
    命之物品一包（毛重二九九六公克），經檢驗結果非違禁物，爰不為沒收之諭知
    。
三、據上論斷，應依刑事訴訟法第二百九十九條第一項前段，毒品危害防制條例第十
    條第二項、第十八條第一項前段，刑法第十一條前段、第四十七條判決如主文。
本案經檢察官劉正穆到庭執行職務。
中      華      民      國    九十      年      七      月     十二     日
                              台灣新竹地方法院刑事第二庭
                                  法      官    蘇  嘉  豐
右正本證明與原本無異。
如不服本判決，應於判決送達後十日內向本院提出上訴狀。
                                  書  記  官    賴  寶  合
中      華      民      國    九十      年      七      月     十二     日
附錄本案論罪科刑所適用法條全文：
毒品危害防制條例第十條第二項：施用第二級毒品者，處三年以下有期徒刑。


司法院資訊處製作；財團法人民間司法改革基金會備份。
